

GONZALO POZZI

DATA ANALYST Ing. Industrial - Máster en Project Managment

PERFIL

Profesional con excelente comprensión y competencias en diferentes plataformas para un análisis de datos efectivo. Actualmente me encuentro en búsqueda de oportunidades laborales (preferentemente de manera remota) que me permitan poder darle un nuevo enfoque a mi carrera laboral y así combinar mi pasión por los datos con la toma de decisiones impactantes que empoderen e impulsen el éxito de las empresas. Comprometiéndome a sumar valor a partir de mis competencias, experiencias, conocimientos y formación.

PORTFOLIO

Más sobre mis proyectos en:



www.gonzalopozzi.com.ar

CONTACTO - INF. PERS.

+5492213041970

gonzalopozzi@gmail.com

in linkedin.com/in/gpozzi/

La Plata - Buenos Aires

Argentina

COMPETENCIAS

Proactividad Aprendizaje continuo Atención al detalle Metodicidad Capacidad analítica Perfil resolutivo Trabajo en equipo Relaciones interpersonales

FORMACIÓN ACADÉMICA

Máster en Project Management | Universitat de Barcelona | 2019: graduado. Ingeniería Industrial | Universidad Nacional de La Plata | 2017: graduado.

FORMACIÓN COMPLEMENTARIA

Google Data Analytics Professional Certificate | Google - Coursera | 2021 Data Scientist | Acámica | 2021

Tableau Fundamentals Skill Track | Datacamp | 2021

Spreadsheets Fundamentals Skill Track | Datacamp | 2021

Creating Dashboards in Tableau | Datacamp | 2021

Data Manipulation With Pandas | Datacamp | 2021

Manipulating Time Series With Python | Datacamp | 2021

Time Series Analysis in Python | Datacamp | 2021

Streamlined Data Ingestion With Pandas | Datacamp | 2021

Writing Efficient Python Code | Datacamp | 2021

Managing Big Data With SQL | Duke University - Coursera | 2020

INFORMÁTICA

MS Office

Word - Excel - Outlook - PowerPoint

Lenguajes de programación

Python - SQL - Tableau - PowerBI - Conocimientos en Machine Learning

Otros conocimientos de programación

Manipulación de datos en Python (Pandas- Numpy)

Visualización en Python (Seaborn - Matplotlib)

Webscraping / automatización (Selenium - BeautifulSoup)

Procesamiento de lenguaje natural (SpaCy)

IDIOMAS

Español | nativo

Inglés | avanzado - oral y escrito

Italiano | A2 - Dante Alighieri - 2005

Portugués | A1 - Escuela de Lenguas UNLP - 2015



PORTFOLIO

Más sobre mis proyectos en:



www.gonzalopozzi.com.ar

CONTACTO - INF. PERS.

+5492213041970



gonzalopozzi@gmail.com



in linkedin.com/in/gpozzi/



角 La Plata - Buenos Aires



Argentina

COMPETENCIAS

Proactividad Aprendizaje continuo Atención al detalle Metodicidad Capacidad analítica Perfil resolutivo Trabajo en equipo Relaciones interpersonales

GONZALO POZZI

DATA ANALYST

Ingeniero Industrial - Máster en Project Managment

EXPERIENCIA LABORAL

Alsedo Lorenzo e Hijos La Plata, Bs. As., Argentina.

ANALISTA DE MEJORA CONTINUA | DIC. 2019 - ACTUALIDAD

- Relevamiento, clasificación y parametrización de más de 3000 productos únicos para el diseño del inventario de la empresa.
- Selección e implementación del sistema de gestión para la digitalización de procesos, logrando una reducción de 30% en la cantidad de horas hombre destinadas a tareas administrativas y una trazabilidad de la totalidad de las ventas de la empresa.
- Desarrollo de scripts en Python para la automatización de tareas (sincronización de listas de precios al ERP desde planillas Excel, descarga de registros de ventas, carga de registro histórico de precios en base de datos)
- Agilización del proceso de emisión de listas de precios de productos de más de 30 proveedores, las cuales pasaron a emitirse y distribuirse semanalmente.

EDVSA - Río Gallegos, Argentina.

COORDINADOR DE INGENIERÍA - OFICINA TÉCNICA | DIC. 2017 - JUN. 2018 PROYECTO: PIAM - Plataforma AM3 (Revamping plataforma offshore)

- Asistencia en la coordinación de tareas de 2 frentes de trabajo (turnos día y noche, hasta 6 supervisores y 75 operarios por frente).
- Coordinación de operaciones de transporte, carga y descarga de materiales.
- Relevamiento de avances de obra en campo, seguimiento y certificación.
- Relevamiento de la ingeniería de detalle para computar las cantidades certificables.
- Asistencia en el armado de databooks de calidad y precomisionado.

COORDINADOR DE OPERACIONES | JUL. 2017 - DIC. 2017

PROYECTO: PIAM - Plataforma AM2 (Revamping plataforma offshore).

- Asistencia en la coordinación de tareas de 2 frentes de trabajo (turnos día y noche, hasta 4 supervisores y 40 operarios por frente).
- Reporte diario de tareas, detallando tareas, personal, y horas improductivas de 2 frentes de trabajo diarios.
- Confección y seguimiento de certificaciones de obra.
- Coordinación logística de personal.

UTE JCR S.A. - Servicios Vertúa - Capital Federal, Argentina.

PLANIFICACIÓN Y CONTROL DE OBRA I ENE. 2017 - JUL. 2017

PROYECTO: Gasoducto del Noreste Argentino (GNEA) - 280 km de tendido de cañería 24" e instalaciones correspondientes.

- Elaboración de informes de avance semanales de construcción y de control de gestión.
- Control, seguimiento y certificación de las distintas fases constructivas de provecto.
- Coordinación con el equipo de Project Management para resolver inconvenientes del proyecto y asegurar la ejecución de las distintas tareas.
- Supervisión de ejecución contractual de subcontratistas y proveedores.
- Redacción de informes para determinar causas de atrasos en actividades críticas.